【裁判字號】    90,易,1643
【裁判日期】    900622
【裁判案由】    家庭暴力防治法
【裁判全文】
臺灣臺中地方法院刑事判決                          九十年度易字第一六四三號
    公  訴  人  臺灣臺中地方法院檢察署檢察官
    被      告  甲○○
右列被告因違反保護令案件，經檢察官提起公訴（九十年度偵字第六七五九、七四三
九號），本院判決如左：
    主  文
甲○○違反法院依家庭暴力防治法第十三條所為禁止實施家庭暴力行為之裁定，處拘
役肆拾日，如易科罰金，以佰元折算壹日；又違反法院依家庭暴力防治法第十三條
所為禁止直接或間接騷擾行為之裁定，處拘役參拾日，如易科罰金，以佰元折算壹
日。應執行拘役陸拾日，如易科罰金，以佰元折算壹日。緩刑年，緩刑期內付保
護管束，於保護管束期間，禁止實施家庭暴力行為。
    事  實
一、甲○○係乙○○（原名楊淑貞）之夫，二人間具有家庭暴力防治法第三條第一款
    所定之家庭成員關係。甲○○曾因對乙○○實施身體上不法侵害之行為，經乙○
    ○聲請本院依家庭暴力防治法第十三條之規定，於民國九十年一月四日以八十九
    年度家護字第七二三號核發民事通常保護令，裁定令甲○○不得對乙○○實施身
    體或精神上不法侵害之行為，亦不得直接或間接對乙○○為騷擾之聯絡行為，且
    該保護令有效期間為一年。詎甲○○明知有上開通常保護令存在，竟拒絕遵守該
    保護令，先於九十年一月十一日，在臺中市○○街二四六號住處，因不滿乙○○
    將上開通常保護令張貼於冰箱上，竟出手毆打乙○○，對乙○○實施身體上不法
    侵害行為，致乙○○受有受有右臉、右頸部瘀腫傷等傷害（傷害部分業經乙○○
    撤回告訴），而違反上開保護令；甲○○復另行起意，於同年四月四日下午一時
    三十五分許，前往上址當面向乙○○詢問租金收取事宜，並以向乙○○怒罵「不
    要臉的女人」之方式，為直接騷擾之行為，而違背上開保護令。
二、案經乙○○告訴及臺中市警察局第二分局報請臺灣臺中地方法院檢察署檢察官偵
    查起訴。
    理  由
一、訊據被告甲○○固坦承右揭毆打乙○○之犯行及前往乙○○住處詢問租金收取事
    宜，惟矢口否認有違反保護令之犯行，辯稱：伊當時只是去詢問租金收取情形，
    並未怒罵乙○○云云。經查：右揭犯罪事實，業據被害人乙○○於警、偵訊及本
    院審理中指述被告毆打及怒罵騷擾等情綦詳，復有診斷證明書一份附於偵查卷可
    稽，而被告曾因對於被害人乙○○實施身體上不法侵害行為，經被害人聲請本院
    於九十年一月四日，核發八十九年度家護字第七二三號民事通常保護令，此有上
    開保護令在卷可按，復經本院調閱該案卷查明屬實，是被告確有違反上開保護令
    之犯行甚明，其所辯顯係卸責之詞，不足採信。本件事證明確，被告犯行洵堪認
    定。
二、核被告所為，係犯家庭暴力防治法第五十條第一、二款之違反保護令罪。被告上
    開實施家庭暴力行為及直接騷擾被害人行為，所犯上開家庭暴力防治法第五十條
    第一款及第二款之違反保護令罪間，犯意各別，罪名不同，應分論併罰；公訴人
    認上開二行為構成要件相同，顯係基於概括犯意而為，而應論以連續犯，容有未
    洽，併此敘明。爰審酌被告對於其妻即告訴人因細故之問題，而施以傷害之不法
    侵害行為，有失夫妻間相處互信、互諒、互愛之基礎，而於法院裁定核發民事通
    常保護令後，不知予以遵守，其犯罪之動機、目的、方法、被害人所受傷害之程
    度，及被告犯後態度等一切情狀，分別量處如主文所示之刑及各諭知易科罰金之
    折算標準，並定其應執行刑，及諭知易科罰金之折算標準，以資懲儆。查被告前
    未曾受有期徒刑以上刑之宣告，此有臺灣臺中地方法院檢察署刑案資料查註紀錄
    表附卷可稽，其因一時失慮，貪慾圖便，致觸犯本案犯行，經此教訓，自當知所
    警惕，而無再犯之虞，本院綜核各情，認前開對其刑之宣告，以暫不執行為適當
    ，爰併予宣告緩刑三年，以啟自新。次查，違反家庭保護令罪而受緩刑之宣告者
    ，依家庭暴力防治法第三十條第一項之規定，在緩刑期內應付保護管束，爰併為
    緩刑期內付保護管束之諭知。末查，本院八十九年度家護字第七二三號民事通常
    保護令，其有效期間為一年，有該保護令在卷可查，而自九十年一月四日裁定該
    保護令後，迄今已滿五月餘，為求被害人不再受有被告實施家庭暴力行為之危險
    ，爰依家庭暴力防治法第三十條第二項第一款之規定，諭知被告在緩刑付保護管
    束期間內，禁止實施家庭暴力行為，以資兼顧。
據上論斷，應依刑事訴訟法第二百九十九條第一項前段，家庭暴力防治法第五十條第
一款、第二款、第三十條第一項、第二項第一款，刑法第十一條前段、第五十一條第
六款、第四十一條第一項前段、第七十四條第一款，罰金罰鍰提高標準條例第二條，
判決如主文。
本案經檢察官陳佳琳到庭執行職務
中      華  民      國        九十      年      六    月  二十二    日
                                    臺灣臺中地方法院刑事第四庭
                                        法  官  卓  進  仕
右正本證明與原本無異。
如不服本判決，應於判決送達後十日內向本院提出上訴狀，上訴於臺灣高等法院臺中
分院（須附繕本）。
                                        書記官
中      華      民      國        九十      年      六    月  二十六    日
附錄本判決論罪科刑之法條：
家庭暴力防治法第五十條
違反法院依第十三條、第十五條所為之下列裁定者，為本法所稱之違反保護令罪，處
三年以下有期徒刑、拘役或科或併科新台幣十萬元以下罰金︰
  一、禁止實施家庭暴力行為。
  二、禁止直接或間接騷擾、接觸、通話或其他連絡行為。
  三、命遷出住居所。
  四、遠離住居所、工作場所、學校或其他特定場所。
  五、命完成加害人處遇計畫：戒癮治療、精神治療、心理輔導或其他治療、輔導。


司法院資訊處製作；財團法人民間司法改革基金會備份。
